臺灣板橋地方法院刑事判決　　　　　　　　　　　　九十三年度簡上字第二二二號
　　上　訴　人
　　即　被　告　乙○○
右列上訴人即被告因賭博案件，不服本院九十三年度簡字第六八０號中華民國九十三
年二月二十四日第一審判決（聲請案號：九十二年度偵字第二０八三六號），提起上
訴，本院管轄之第二審合議庭判決如左：
    主  文
上訴駁回。
    事實及理由
一、本案經本院審理結果，認第一審以上訴人即被告乙○○所為係犯刑法第二百六十
    八條前段之意圖營利供給賭博場所罪、同法條後段之意圖營利聚眾賭博罪。被告
    乙○○與同案被告甲○○二人間就前揭意圖營利聚眾賭博犯行及意圖營利提供賭
    博場所犯行，有犯意聯絡及行為分擔，均為共同正犯。被告二人先後所犯上開二
    罪犯行，時間緊接，犯罪構成要件同一，顯係基於概括之犯意為之，各應依連續
    犯之規定論以一罪。又被告二人以一行為而觸犯上述二罪名，為想像競合犯，應
    從較重之意圖營利聚眾賭博罪處斷，因而判處被告有期徒刑三月，如易科罰金，
    以三百元折算一日，其認事用法均無違誤，量刑亦屬正當，應予維持，並引用第
    一審判決書記載之事實、證據及理由。
二、被告乙○○上訴意旨雖以：伊僅幫同案被告甲○○租房子，並未與同案被告甲○
    ○對分抽頭金，案發當時伊係經由房東親戚通知警方人員查獲本件賭博而到場，
    伊亦未參與本件賭博犯行云云資為抗辯。
三、惟查：
    (一)同案被告甲○○業於警詢時業已供稱：伊與被告乙○○對分每日所得之抽頭金
      等語明確（詳九十二年度偵字第二０八三六號偵卷第十頁正面），且有扣案之
      帳冊一本、入出場時間表二張、當日帳冊表一張等在卷足稽，而該扣案之帳冊
      、入出場時間表、當日帳冊表等，均各詳細記載賭客入出場之時間、領用籌碼
      之數額、使用文具用品、衛生紙、便當之金額等項目，甚至房租匯款之匯款費
      三十元亦均詳載在內，同案被告甲○○既詳細記載該賭博場所之開支情形，顯
      係作為分配每日所得抽頭金之依據，由是足見，同案被告甲○○於警詢時所為
      其與被告對分每日所得之抽頭金之前開供述，應與事實相符。則同案被告甲○
      ○其後於本院審理中另證稱：本件係伊單獨經營，被告乙○○並未參與，伊亦
      未與被告乙○○對分抽頭金云云，顯係事後迴護被告之詞，尚難遽信。
    (二)又本件經警查獲被告等提供作為本件賭博場所使用之房屋即台北縣永和市○○
      路二七０號十七樓，係被告所承租等情，除為被告及同案被告甲○○所一致供
      承在卷外，並有房屋租賃契約書一份在卷可稽。而該房屋計有三間房間，其中
      二間房間經警查獲本件賭博犯行時，係擺設麻將桌供賭客賭博使用等情，除據
      證人即同案被告甲○○於本院審理中證述明確外，並有現場圖一紙、現場照片
      十幀等在卷可按，且查獲當時，除被告及同案被告甲○○在場外，並未見同案
      被告甲○○之妻兒子女在場，顯見，同案被告甲○○委由被告租賃上開房屋之
      目的，應即係專為供其犯本件營利賭博罪使用，則證人即同案被告甲○○於本
      院審理時另證稱：伊租用上開房屋係供伊及其妻兒住家使用云云，應非實在。
    (三)再者，本案經警查獲當時，被告亦在查獲現場等情，業據被告於警詢時供稱：
      警方查獲時伊在現場，伊於查獲當時係在客廳看電視，伊到該址係找同案被告
      甲○○泡茶聊天等語（詳同上偵卷第十三頁、第十四頁正面）明確，且證人即
      同案被告甲○○於本院審理時亦證稱被告當日前往該案發處所，係向其拿錢要
      繳房租云云（詳本院審判筆錄第十一頁），則被告於本院審理中另辯稱：案發
      時伊係經房東親戚通知警方查獲本案始到達現場云云，尚非可採。而被告於偵
      查及本院審理中亦均不否認其於本案經警查獲前即已知同案被告甲○○將其所
      租賃之上開房屋，供作賭博場所使用等情（詳同上偵卷第十四頁、本院審判筆
      錄第十四頁），則其仍於本案經警查獲當日前往該處所泡茶聊天，並向同案被
      告甲○○索取房租以便代為繳交房租，由是足見，其與同案被告甲○○就本件
      犯行確有共同犯意之聯絡及行為之分擔。則證人即同案被告甲○○於本院審理
      時到庭證稱：被告乙○○並不知道伊租該房屋有供作賭博使用云云，亦係迴護
      被告之詞，並無可採。
    (四)綜上所陳，上訴人即被告辯稱：伊僅幫同案被告甲○○租房子，並未與同案被
      告甲○○對分抽頭金，亦未參與本件賭博犯行云云，尚屬卸飾之詞，均無可採
      。本件事證已甚明確，被告犯行洵堪認定。
三、原審以被告犯行明確，依刑事訴訟法第四百四十九條第一項前段、第四百五十條
    第一項、第四百五十四條第二項，刑法第二十八條、第五十六條、第二百六十八
    條前段、後段、第五十五條、第四十一條第一項、第三十八條第一項第二款，罰
    金罰鍰提高標準條例第一條前段、第二條，量處有期徒刑三月，並諭知如易科罰
    金，以三百元折算一日。且以扣案之麻將貳付、骰子陸顆、風圈貳個、面額貳仟
    元之籌碼肆拾捌張、面額壹仟元之籌碼伍拾陸張、面額壹佰元之籌碼捌拾張（以
    上物品原審誤依刑法第二百六十六條第二項之規定宣告沒收）、帳冊壹本、入出
    場時間表貳張、當日帳冊表壹張，均係共犯即同案被告甲○○所有供本件犯罪所
    用之物，依刑法第三十八條第一項第二款宣告沒收。認事用法，核無不合，量刑
    亦屬妥適。上訴人即被告乙○○猶以前揭情詞而提起上訴，任意指摘原判決不當
    ，求為撤銷改判上訴人即被告無罪云云，洵無理由，應駁回其上訴。
據上論斷，應依刑事訴訟法四百五十五條之一第一項、第三項、第三百六十八條，判
決如主文。
本案經檢察官黃正綱到庭執行職務。
中　　　華　　　民　　　國　　九十三　　年　　　八　　　月　　　十六　　日
                              臺灣板橋地方法院刑事第五庭
                                  審判長法  官  林 春 長
                                        法  官  崔 玲 琦
                                        法  官  楊 博 欽
右正本證明與原本無異
不得上訴
                                        書記官  張 惠 芳
中　　　華　　　民　　　國　　九十三　　年　　　八　　月      　十七 　日
附錄本案論罪科刑法條全文：
刑法第二百六十八條
意圖營利，供給賭博場所或聚眾賭博者，處三年以下有期徒刑，得併科三千元以下罰
金。
